【裁判字號】    95,訴,928
【裁判日期】    950627
【裁判案由】    毒品危害防制條例
【裁判全文】
臺灣板橋地方法院刑事判決               95年度訴字第928號
公  訴  人  臺灣板橋地方法院檢察署檢察官
被      告  甲○○
上列被告因違反毒品危害防制條例案件，經檢察官提起公訴（九
十五年度毒偵字第一四二八號），及移送併案審理（九十五年度
偵字第七三六五號、九十五年度毒偵字第二六六二號），經本院
合議庭裁定改行簡式審判程序，判決如下：
    主  文
甲○○連續施用第一級毒品，累犯，處有期徒刑壹年，扣案之第
一級毒品海洛因壹包（淨重零點零柒公克）沒收銷燬。
    事  實
一、甲○○前因施用毒品案件，經本院以九十二年度毒聲字第二
    五０一號裁定送觀察、勒戒，認無繼續施用毒品傾向，於民
    國九十二年九月四日執行完畢，並由臺灣板橋地方法院檢察
    署檢察官於九十二年九月五日，以九十二年度毒偵字第二六
    五一號為不起訴處分確定，再因施用毒品案件，經本院於九
    十三年十月二十一日以九十三年度訴字第一三０六號判處有
    期徒刑十月確定，並於九十四年九月二十八日執行完畢。詎
    其仍不知悛悔，亦未戒除毒癮，復於觀察、勒戒執行完畢後
    五年內，另行基於施用第一級毒品海洛因之概括犯意，自九
    十四年底某時起至九十五年三月二十九日某時止，在臺北縣
    三重市○○街六十四巷十二之一號二樓住處，以將第一級毒
    品海洛因摻水置入注射針筒後注射入人體之方式，連續多次
    施用第一級毒品海洛因，平均約一個星期施用一次。嗣先於
    九十五年二月七日下午一時四十分許，在臺北縣三重市○○
    街六十四巷十二號前為警查獲，並扣得海洛因一包（淨重零
    點零七公克），復於九十五年三月二十二日下午一時十分許
    ，在臺北縣三重市○○路與文化北路口佑民醫院三樓三七０
    號房為警查獲，再於九十五年三月二十九日下午三時四十分
    許，在臺北縣三重市○○街一一七號對面龍門公園停車場二
    樓為警查獲。
二、案經經臺北市政府警察局中正第一分局、萬華分局、松山分
    局分別報告臺灣板橋地方法院檢察署檢察官偵查起訴及移送
    併案審理。本院於準備程序進行中，被告就被訴事實為有罪
    之陳述，經告知被告簡式審判程序之旨，並聽取當事人之意
    見後，裁定進行簡式審判程序。
    理  由
一、認定被告甲○○犯罪所憑之證據
（一）被告甲○○於本院準備程序、審理中之自白。
（二）臺北市政府警察局中正第一分局九十五年二月移送毒品危
      害防制條例人犯尿液檢體對照表一紙、及臺灣檢驗科技股
      份有限公司濫用藥物尿液檢驗報告三紙。
（三）扣案海洛因一包（驗餘淨重零點零七公克）及法務部調查
      局鑑定通知書一紙。
（四）臺灣板橋地方法院檢察署刑案資料查註紀錄表、臺灣高等
      法院被告前案紀錄表各一件。
二、核被告甲○○所為，係犯毒品危害防制條例第十條第一項之
    施用第一級毒品海洛因罪。又被告施用前後非法持有第一級
    毒品海洛因，已為施用之高度行為所吸收，不另論罪。被告
    先後多次施用第一級毒品海洛因，時間緊接，所犯構成要件
    相同，顯係基於概括犯意而為，為連續犯，應論以一罪，並
    依連續犯之規定加重其刑。又被告有如事實欄所示之前科犯
    行，其於有期徒刑執行完畢五年以內再犯本件有期徒刑以上
    之罪，為累犯，應依法遞加重其刑。公訴人雖僅就被告於九
    十五年二月七日為警採尿前回溯二十六小時內某時，施用第
    一級毒品海洛因之犯行提起公訴，惟被告前開其餘施用第一
    級毒品海洛因之犯行，與業經起訴部分有連續犯之裁判上一
    罪關係，為起訴效力所及，且經檢察官以九十五年度偵字第
    七三六五號、九十五年度毒偵字第二六六二號案件移送本院
    併案審理，本院自得併予審究，附此敘明。爰審酌被告素行
    狀況，且前已有施用毒品紀錄，竟又為本件犯行，顯見其戒
    除毒癮之意志力薄弱，並考量施用毒品乃自戕行為，所生危
    害非鉅，暨被告坦承犯行，犯後態度尚稱良好等一切情狀，
    量處如主文所示之刑。
三、扣案海洛因一包（淨重零點零七公克），其中海洛因屬第一
    級毒品，且已與該包裝袋無法完全析離，爰併依毒品危害防
    制條例第十八條第一項前段之規定宣告沒收銷燬之。另被告
    於九十五年三月二十九日下午三時四十分許，在臺北縣三重
    市○○街一一七號對面龍門公園停車場二樓為警查獲同遭扣
    案之海洛因殘渣袋一個、已調配好之海洛因注射針筒一支等
    物，為被告於警詢、偵查中否認所有，且於本院訊問時供稱
    係李權城所有等語（見本院九十五年六月十三日簡式審判筆
    錄），而該等證物又為臺灣板橋地方法院檢察署檢察官以九
    十五年毒偵字第二六六九號案件起訴，已為另案證物，亦爰
    均不為沒收或沒收銷燬之諭知，附此敘明。
四、如不服本件判決，得自收受送達之日起十日內，向本院提出
    上訴狀。
據上論斷，應依刑事訴訟法第二百七十三條之一第一項、第二百
九十九條第一項前段，毒品危害防制條例第十條第一項、第十八
條第一項前段，刑法第十一條前段、第五十六條、第四十七條，
判決如主文。
本案經檢察官王聖涵到庭執行職務。
中    華    民    國    95    年    6     月    27    日
                  刑事第九庭    法  官  連育群
以上正本證明與原本無異
如不服本判決應於送達後10日內向本院提出上訴狀
                                書記官  郭宇修
中    華    民    國    95    年    6     月    27    日
附錄本案論罪科刑法條全文：
毒品危害防制條例第十條
  施用第一級毒品者，處六月以上五年以下有期徒刑。
  施用第二級毒品者，處三年以下有期徒刑。


司法院資訊處製作；財團法人民間司法改革基金會備份。
